---
title: Titre de votre projet
author: Noms des membres de votre équipe
output: github_document
---

```{r}
library(tidyverse)
```
##1. Introduction

**Question de recherche** : Quels sont les principaux facteurs influençant la production d'œufs et les caractéristiques physiques des poules domestiques, et comment varient-ils en fonction des races, des conditions d’élevage et des pratiques alimentaires ?

**Jeu de données** : Le dataset provient d’un regroupement de données sur les poules domestiques et leurs caractéristiques biologiques et environnementales. Il comprend des informations détaillées sur des facteurs comme la race, l’alimentation, l’exposition au soleil, et d’autres caractéristiques physiques. Les données ont été collectées et structurées pour permettre une analyse des éléments influençant la production d'œufs et les caractéristiques physiques des poules.


Vous pouvez également charger vos données ici et présenter tous les résultats d'analyse / tracés, mais je vous invite fortement à limiter cela au minimum (peut-être uniquement le graphique le plus important, si vous en avez un, vous pouvez choisir).
Et assurez-vous de masquer votre code avec `echo = FALSE` à moins que le point que vous essayez de faire valoir ne concerne le code lui-même.
Vos résultats avec une sortie et des graphiques appropriés vont dans votre présentation, cet espace est destiné à un bref résumé de votre projet.

```{r load-data, echo = FALSE}
# load data here, if you like
```

# Présentation

Notre présentation est disponible [ici](presentation/presentation.html).

## Données

Inclure une citation pour vos données ici.
Voir http://libraryguides.vu.edu.au/c.php?g=386501&p=4347840 pour des conseils sur la citation appropriée des ensembles de données.
Si vous avez obtenu vos données sur le Web, assurez-vous de noter la date de récupération.

## Références

Indiquez ici toutes les références. Vous devez, au minimum, répertorier votre source de données.

