---
title: Titre de votre projet
author: Noms des membres de votre équipe
output: github_document
---

```{r echo=FALSE}
library(tidyverse)
```
## Section 1 Introduction

**Question de recherche** : Quels sont les principaux facteurs influençant la production d'œufs et les caractéristiques physiques des poules domestiques, et comment varient-ils en fonction des races, des conditions d’élevage et des pratiques alimentaires ?

**Jeu de données** : Le dataset provient d’un regroupement de données sur les poules domestiques et leurs caractéristiques biologiques et environnementales. Il comprend des informations détaillées sur des facteurs comme la race, l’alimentation, l’exposition au soleil, et d’autres caractéristiques physiques. Les données ont été collectées et structurées pour permettre une analyse des éléments influençant la production d'œufs et les caractéristiques physiques des poules.


**Sujet et variables** : Le dataset couvre un échantillon de **190 poules**, avec des informations collectées sur une période d’environ **5 jours** pour chaque individu. Les variables incluent le poids des poules, la race, la couleur des œufs, la quantité de nourriture donnée, l’exposition au soleil, et le nombre d’œufs pondus par jour. Ces données comprennent des variables catégorielles, des mesures continues et des variables discrètes, permettant une exploration des interactions entre les conditions d'élevage, les caractéristiques biologiques et la production d'œufs sur plusieurs jours.



## Section 2 Donnees

Les données sont fournies au format CSV et sont stockées dans le répertoire /data du dépôt GitHub du projet. Le jeu de données comporte **1 000** observations et **16 variables.**

voici un apercu:

```{r load-data, echo = FALSE}
  gallusDomesticus <- read.csv("data/GallusGallusDomesticus.csv")
  
  glimpse(gallusDomesticus)
  
 
```


# Section 3 -Plan d’analyse des données

**1. Variables de résultat (Y) et explicatives (X)**
**Variable de résultat (Y) :** Production d'œufs par jour (EggsPerDay).

**Variables explicatives (X)** : Poids des poules (GallusWeight),Quantité de nourriture (AmountOfFeed),Exposition au soleil (SunLightExposure),Race de poule (GallusBreed),Poids des œufs (GallusEggWeight).

**Groupes de comparaison** : Race de poule, Nourriture, Exposition au soleil 

**2. Analyse exploratoire préliminaire**

```{r  echo = FALSE}
summary_data <- gallusDomesticus %>%
  group_by(GallusBreed) %>%
  summarise(
    mean_eggs = mean(EggsPerDay, na.rm = TRUE),
    mean_egg_weight = mean(GallusEggWeight, na.rm = TRUE)
  ) 

ggplot(summary_data, aes(x = GallusBreed, y = mean_eggs, fill =     GallusBreed)) +
  geom_bar(stat = "identity", position = "dodge") +
  geom_text(aes(label = round(mean_egg_weight, 1)), 
            vjust = -0.5, size = 3) +
  labs(
    title = "Production moyenne d'œufs par race de poules",
    subtitle = "Avec poids moyen des œufs affiché au-dessus des barres",
    x = "Race de poule", 
    y = "Nombre moyen d'œufs par jour"
  ) +
  theme_minimal() +
  theme(axis.text.x = element_text(angle = 45, hjust = 1), legend.position   = "none")
```
Ce graphique montre la production moyenne d'œufs par race, avec le poids moyen des œufs affiché au-dessus des barres.


**3.Méthodes statistiques envisagées**

**Régression linéaire multiple** : Modéliser l'effet de plusieurs variables sur la production d'œufs.

**ANOVA** : Comparer les races pour des différences significatives dans la production.

**Corrélations** : Explorer la relation entre la quantité de nourriture, le poids et la production d'œufs.

**4. Résultats attendus**

**Régression linéaire multiple** : Coefficients pour évaluer l'impact de chaque variable explicative.

**ANOVA** : P-value pour identifier les différences significatives entre les races.

**Corrélations** : Identification des associations fortes entre les variables continues.

# Présentation

Notre présentation est disponible [ici](presentation/presentation.html).

## Données

Inclure une citation pour vos données ici.
Voir http://libraryguides.vu.edu.au/c.php?g=386501&p=4347840 pour des conseils sur la citation appropriée des ensembles de données.
Si vous avez obtenu vos données sur le Web, assurez-vous de noter la date de récupération.

## Références

Indiquez ici toutes les références. Vous devez, au minimum, répertorier votre source de données.

