---
title: "Proposition de projet"
author: "groupe 8"
output: github_document
---

```{r load-packages, message = FALSE}
library(broom)
```


```{r echo=FALSE}
suppressPackageStartupMessages(library(tidyverse))
```
## Section 1 Introduction

**Question de recherche** : Quels sont les principaux facteurs influençant la production d'œufs et les caractéristiques physiques des poules domestiques, et comment varient-ils en fonction des races, des conditions d’élevage et des pratiques alimentaires ?

**Jeu de données** : Le dataset provient d’un regroupement de données sur les poules domestiques et leurs caractéristiques biologiques et environnementales. Il comprend des informations détaillées sur des facteurs comme la race, l’alimentation, l’exposition au soleil, et d’autres caractéristiques physiques. Les données ont été collectées et structurées pour permettre une analyse des éléments influençant la production d'œufs et les caractéristiques physiques des poules.


**Sujet et variables** : Le dataset couvre un échantillon de **190 poules**, avec des informations collectées sur une période d’environ **5 jours** pour chaque individu. Les variables incluent le poids des poules, la race, la couleur des œufs, la quantité de nourriture donnée, l’exposition au soleil, et le nombre d’œufs pondus par jour. Ces données comprennent des variables catégorielles, des mesures continues et des variables discrètes, permettant une exploration des interactions entre les conditions d'élevage, les caractéristiques biologiques et la production d'œufs sur plusieurs jours.



## Section 2 Donnees

Les données sont fournies au format CSV et sont stockées dans le répertoire /data du dépôt GitHub du projet. Le jeu de données comporte **1 000** observations et **16 variables.**

voici un apercu:

```{r load-data, echo = FALSE}
  gallusDomesticus <- read.csv("../data/GallusGallusDomesticus.csv")
  
  glimpse(gallusDomesticus)
  
 
```


# Section 3 -Plan d’analyse des données

**1. Variables de résultat (Y) et explicatives (X)**

**Variable de résultat (Y) :** Production d'œufs par jour (EggsPerDay).

**Variables explicatives (X)** : Poids des poules (GallusWeight),Quantité de nourriture (AmountOfFeed),Exposition au soleil (SunLightExposure),Race de poule (GallusBreed),Poids des œufs (GallusEggWeight).

**Groupes de comparaison** : Race de poule, Nourriture, Exposition au soleil 

**2. Analyse exploratoire préliminaire**


**Statistiques descriptives** : Calcul des moyennes, médianes, minimums et maximums pour les variables clés comme la production d'œufs par jour (EggsPerDay), le poids des poules (GallusWeight), et la quantité de nourriture (AmountOfFeed). Cette étape permet d’identifier des valeurs extrêmes ou des anomalies qui pourraient influencer l’analyse.

**Visualisations** :
**Histogrammes** pour observer la distribution des variables principales.
**Scatterplots** pour étudier les relations potentielles entre la quantité de nourriture et la production d'œufs, ou entre le poids et le nombre d'œufs.
**Boxplots** pour comparer la production d'œufs par race.
L’objectif est de détecter des relations initiales entre les variables explicatives et la production d'œufs, afin de guider le choix des variables pour le modèle de régression.

**3. Méthodes statistiques envisagées**

**Régression linéaire multiple** : Cette méthode modélisera l'effet de plusieurs variables explicatives (comme le poids, la quantité de nourriture, et l'exposition au soleil) sur la production d'œufs. Elle nous permettra d'estimer l'impact relatif de chaque variable en contrôlant les autres facteurs, tout en examinant les corrélations entre les variables explicatives. L'hypothèse est que certaines caractéristiques des poules et de leur environnement influencent significativement la production d'œufs.