---
title: "Production d'œufs et conditions d'élevage"
subtitle: "Quand les données parlent, la science avance"
author: "Nom des membres de l'équipe"
institute: "UQAC"
date: "`r Sys.Date()`"
output:
  xaringan::moon_reader:
    css: xaringan-themer.css
    lib_dir: libs
    nature:
      ratio: "16:9"
      highlightStyle: github
      highlightLines: true
      countIncrementalSlides: false
---

```{r load-packages, include = FALSE}
# Ajoutez tous les packages supplémentaires dont vous avez besoin à ce chunk
library(tidyverse)
library(tidymodels)
library(palmerpenguins)
library(knitr)
library(xaringanthemer)
```

```{r setup, include=FALSE}
# Pour une meilleure résolution de figure
knitr::opts_chunk$set(fig.retina = 3, dpi = 300, fig.width = 6, fig.asp = 0.618, out.width = "80%", warning = FALSE, message = FALSE)
style_xaringan(

  title_slide_background_image = "img/poultr.avif",
  colors =  c(
    primary = "#bad4ed",   
    secondary = "#ffcccb", 
    accent = "#7CFC00" ,
    desc = "#FF6347"
  )
)
style_extra_css(
  css = list(
    ".wide-table" = list(
      "width" = "100%",
      "table-layout" = "fixed",
      "border-collapse" = "collapse"
    ),
    ".wide-table th, .wide-table td" = list(
      "padding" = "10px",
      "text-align" = "center",
      "border" = "1px solid #ddd"
    ),
    "h3" = list(
      "color" = "#FF6347",       # Couleur par défaut pour les titres `###`
      "font-weight" = "bold"  # Facultatif : gras
    )
  )
)

```

```{r load-data, include=FALSE}
eggdata <- read.csv("../data/GallusGallusDomesticus.csv")
```



class: center, middle


###<span class='desc'> Objectif 🎯 :</span>
Comprendre les principaux **facteurs biologiques** et **environnementaux** influençant la production d’œufs chez les poules domestiques.


###<span class="desc"> Question de recherche ❓</span>
Quels sont les **facteurs déterminants** pour la production d’œufs, en tenant compte :
- De la **race des poules**.
- De leur **alimentation** et **exposition au soleil**.
- De leurs **caractéristiques physiques** (poids, couleur des œufs, etc.) ?

---

class: --accent, middle 

## <span class="desc">Variables clés : Résultat et Explicatives </span>

.pull-left[
### <span class="desc">Variable de résultat (Y)</span>
- **Production d’œufs par jour** (`EggsPerDay`)


### <span class="desc">Variables explicatives (X)</span>
- **Poids des poules** (`GallusWeight`)
- **Quantité de nourriture donnée** (`AmountOfFeed`)
- **Exposition au soleil** (`SunLightExposure`)
- **Race de poule** (`GallusBreed`)
- **Poids des œufs** (`GallusEggWeight`)
]

.pull-right[
```{r var-table, echo=FALSE}
# Tableau des variables
library(knitr)
kable(
  data.frame(
    Variable = c("EggsPerDay", "GallusWeight", "AmountOfFeed", "SunLightExposure", "GallusBreed", "GallusEggWeight"),
    Type = c("Numérique", "Numérique", "Numérique", "Numérique", "Catégorielle", "Numérique"),
    Description = c(
      "Nombre d'œufs pondus par jour",
      "Poids des poules (grammes)",
      "Quantité de nourriture (grammes/jour)",
      "Durée d'exposition au soleil (heures/jour)",
      "Race des poules",
      "Poids moyen des œufs (grammes)"
    )
  ),
  format = "html"
)
```
]

```{r echo=FALSE}
summary_table <- eggdata %>%
  select(EggsPerDay, GallusWeight, AmountOfFeed, SunLightExposure, GallusEggWeight) %>%
  summarise(
    Variable = c("Production d'œufs", 
                 "Poids des poules", 
                 "Quantité de nourriture", 
                 "Exposition au soleil", 
                 "Poids des œufs"),
    Moyenne = c(mean(EggsPerDay, na.rm = TRUE),
                mean(GallusWeight, na.rm = TRUE),
                mean(AmountOfFeed, na.rm = TRUE),
                mean(SunLightExposure, na.rm = TRUE),
                mean(GallusEggWeight, na.rm = TRUE)),
    Minimum = c(min(EggsPerDay, na.rm = TRUE),
                min(GallusWeight, na.rm = TRUE),
                min(AmountOfFeed, na.rm = TRUE),
                min(SunLightExposure, na.rm = TRUE),
                min(GallusEggWeight, na.rm = TRUE)),
    Maximum = c(max(EggsPerDay, na.rm = TRUE),
                max(GallusWeight, na.rm = TRUE),
                max(AmountOfFeed, na.rm = TRUE),
                max(SunLightExposure, na.rm = TRUE),
                max(GallusEggWeight, na.rm = TRUE)),
    `Écart Type` = c(sd(EggsPerDay, na.rm = TRUE),
                     sd(GallusWeight, na.rm = TRUE),
                     sd(AmountOfFeed, na.rm = TRUE),
                     sd(SunLightExposure, na.rm = TRUE),
                     sd(GallusEggWeight, na.rm = TRUE))
  )

```
---
class: inverse, middle, center

# **Analyse exploratoire préliminaire**
---

```{r echo=FALSE}
kable(summary_table, format = "html", caption = "Statistiques descriptives des variables principales",table.attr = "class='wide-table'")

```
.pull-left[
🥚 **<span class="desc">Production d'œufs par jour</span>** : 0.96 œuf/jour.

*Les poules pondent presque un œuf par jour, avec des variations normales (0 ou 1 œuf).*

⚖️ **<span class="desc">Poids des poules</span>** : 2218 g.

*Les poids varient de 1500 g à 3000 g, reflétant les différences entre races.*

🥗 **<span class="desc">Quantité de nourriture donnée</span>** : 116.25 g/jour.

*Distribution uniforme (100 à 129 g).*
]
.pull-right[
☀️ **<span class="desc">Exposition au soleil</span>** : 8.30 h/jour.

*Exposition équilibrée, variant de 5 à 11 heures.*

🥚 **<span class="desc">Poids des œufs</span>** : 43.43 g.

*Les œufs pèsent entre 30.08 g et 58.93 g.*
]
---

class: inverse, middle, center

# Utiliser xaringan

---

# xaringan

- La présentation est créée à l'aide du package `xaringan`

- Utilisez `---` pour séparer les diapositives et `--` pour les versions incrémentielles

--

- Comme ça

---

# Dispositions

Vous pouvez utiliser du texte brut

- ou des listes

.pull-left[
ou texte sur deux colonnes $^*$
]
.pull-right[
- Comme
- ca
]

.footnote[
[*] Et ajouter des notes de bas de page
]
---

# Code

```{r boring-regression}
# une régression ennuyeuse
model <- lm(dist ~ speed, data = cars)
tidy(model)
glance(model)
```

---

# Plots

```{r recode-species, echo = FALSE}
# Dans ce chunk, je fais un tas d'analyses que je ne veux pas présenter
# dans mes diapositives. Mais j'ai besoin du jeu de données résultant pour un tracé que je veux présenter.
iris_modified <- iris %>%
  mutate(Species = fct_other(Species, keep = "setosa"))
```

```{r plot-iris, echo = FALSE}
# Code caché avec echo = FALSE
# Utilise l'ensemble de données d'iris modifié du bloc précédent
# Jouez avec la hauteur et la largeur jusqu'à ce que vous soyez satisfait du look
ggplot(data = iris_modified, mapping = aes(x = Sepal.Width, y = Sepal.Length, color = Species)) +
  geom_point() + 
  theme_minimal() # theme options: https://ggplot2.tidyverse.org/reference/ggtheme.html
```

---

## Plot et texte

.pull-left[
- Du texte
- ici
]
.pull-right[
```{r warning=FALSE, out.width="100%", fig.width=4, echo=FALSE}
# voyez comment j'ai changé out.width et fig.width par défaut
# pour agrandir la figure
ggplot(penguins, aes(x = bill_length_mm, y = species, color = species)) +
  geom_boxplot() +
  theme_minimal()
```
]

---

# Les tables

Si vous souhaitez générer un tableau, assurez-vous qu'il est au format HTML (au lieu de Markdown ou d'autres formats), par exemple,

```{r iris-table, echo = FALSE}
kable(head(iris), format = "html")
```

---

# Images

```{r castle, echo = FALSE, out.width = "60%", fig.align = "center", fig.cap = "Image credit: Photo by Jörg Angeli on Unsplash."}
include_graphics("https://images.unsplash.com/photo-1535448033526-c0e85c9e6968?ixlib=rb-1.2.1&ixid=eyJhcHBfaWQiOjEyMDd9&auto=format&fit=crop&w=1650&q=80")
```

Ou vous pouvez également inclure une image pleine page. Voir la diapositive suivante.

---

background-image: url(https://images.unsplash.com/photo-1535448033526-c0e85c9e6968?ixlib=rb-1.2.1&ixid=eyJhcHBfaWQiOjEyMDd9&auto=format&fit=crop&w=1650&q=80)

---

# Expressions mathématiques

Vous pouvez écrire des expressions mathématiques LaTeX à l'intérieur d'une paire de signes dollar, par ex. &#36;\alpha+\beta$ rend $\alpha+\beta$. Vous pouvez utiliser le style d'affichage avec des signes dollar doubles :

```
$$\bar{X}=\frac{1}{n}\sum_{i=1}^nX_i$$
```

$$\bar{X}=\frac{1}{n}\sum_{i=1}^nX_i$$

Limites:

1. Le code source d'une expression mathématique LaTeX doit être sur une seule ligne, à moins qu'il ne soit à l'intérieur d'une paire de signes dollar doubles, auquel cas le `$$` de départ doit apparaître au tout début d'une ligne, suivi immédiatement d'un caractère autre qu'un espace et la terminaison `$$` doit être à la fin d'une ligne, précédée d'un caractère autre qu'un espace ;

1. Il ne doit pas y avoir d'espaces après le `$` d'ouverture ou avant le `$` de fermeture.

1. Les mathématiques ne fonctionnent pas sur la diapositive de titre (voir [#61](https://github.com/yihui/xaringan/issues/61) pour une solution de contournement).

---

# Envie d'aventure ?

- Vous voulez en savoir plus sur `xaringan` ? Voir https://slides.yihui.name/xaringan/#1.

- Vous êtes invités à utiliser le style par défaut des diapositives. En fait, c'est ce que j'attends de la majorité d'entre vous. Vous vous différencierez par le contenu de votre présentation.

- Mais certains d'entre vous voudront peut-être jouer avec le style des diapositives. La librairie
`xaringanthemer` fournit des solutions pour cela : https://pkg.garrickadenbuie.com/xaringanthemer.

- Et si vous voulez plus de cloches et de sifflets, il y a aussi `xaringanExtra` : https://pkg.garrickadenbuie.com/xaringanExtra.
